# 母公司增资的同时，少数股东撤资

提问人：sunflower09 时间：2017-07-14 17:49:26
@chenyiwei 求教陈版主，我公司在 2014 年对A公司投资 1500 万元，A公司实收资本 2000 万元，占80%股权。 2017 年 6 月 30 日增资8000 万元，同时A公司少数股东撤资 150 万元，A公司实收资本 9850 万元，股权比例变更为95%。既包括对子公司追加投资、又包括少数股东撤资，合并报表中可以一并视为购买少数股权处理么？冲减资本公积金额应该怎么计算呢？
已懵，求大神赐教

回答人：chenyiwei
可以这样理解，本公司单方面增资和少数股东撤资，均属于购买少数股权，在合并报表层面按权益性交易原则处理，无需分别计算这两个事项对资本公积的影响，作为一个整体计算即可。 例如，假设 2017 年 6 月末，增资和撤资事项发生前，子公司的净资产为 1 亿元，本公司持股 80 ％；则增资、减资后子公司的净资产变为 17850 万元，股权比例为 95 ％，则调整资本公积的金额＝（ 17850 95%-10000 80%）-8000=957.50万元。

提问人：sunflower09 时间：2017-07-15 09:52:20
非常感谢陈老师解惑，非常激动
我做抵消分录的时候这样是否正确：
假设截止到增资之前净资产由购买日 2000 万增加到 1 亿元，增加的 8000 万元全部为 2016 年以前实现的净利。
借：实收资本+资本公积+未分配利润等 17850 贷：长期股权投资 9500+8000 0.8+957.5=16857.5少数股东权益 17850 0.05=892.5
借贷方不平，贷方合计数 17750 ，我找不出来是哪里错了
请陈老师及各位大神解惑，欢迎围观！

回答人：chenyiwei
主帖中提到“我公司在 2014 年对A公司投资 1500 万元，A公司实收资本 2000 万元，占80%股权”这里已经有 100 万元的差异了，请查明差异原因，予以恰当处理。